



Desarrollador de software con máster en desarrollo web y experiencia en proyectos con Angular. Formación en Multimedia, con competencias en diseño, experiencia de usuario e identidad visual. Apasionado por el frontend, responsable, y comprometido con el aprendizaje continuo.

PERFIL

CORREO ©TELÉFONOPORTAFOLIO ©LINKEDIN ©arnausaboritvalencia@gmail.com(+34) 654 657 922arnausaborit.comin/arnausaborit

EXPERIENCIA PROFESIONAL

Freelance | Audiovisuales, diseños publicitarios y mantenimiento web

2021 - 2022

Optimal Solar Energy SL & Watt Energia SL, Vic

Diseño y creación de documentación gráfica publicitaria para WATT ENERGIA SL. Postproducción de visuales publicitarios para OPTIMAL SOLAR ENERGY SL. Mantenimiento web de OPTIMAL SOLAR ENERGY SL

Mantenimiento Industrial

2018 - 2022

SEIDA VIC SL, Gurb

Trabajo temporal los veranos de 2018 a 2022 efectuando instalaciones eléctricas industriales y su mantenimiento

EDUCACIÓN

Máster en Desarrollo de Sitios y Aplicaciones Web

2022 - 2024

Universitat Oberta de Catalunya (UOC)

Grado en Multimedia

2018 - 2022

Universitat Politècnica de Catalunya (UPC), Terrassa

HABILIDADES

- Dominio en tecnologías front-end (HTML5 · CSS3 · SASS / SCSS · BOOTSTRAP · TAILWIND CSS · ANGULAR MATERIAL · JAVASCRIPT ES6 · TYPESCRIPT · ANGULAR · RXJS · GIT / GITHUB)
- Conocimientos básicos de back-end (Laravel · NestJS · MySQL · PostgreSQL)
- Clean Code. SOLID

PROYECTOS

■ PopCorn Cinema ²²

Aplicación destinada a la presentación y organización de contenido cinematográfico eficiente en términos de UX.

Construido con Angular, TypeScript, Tailwind CSS, Laravel y MySQL.

The Dev Hunt [□]

Aplicación dedicada a la creación y gestión de recursos para desarrolladores.

- Construido con Angular, TypeScript, Tailwind CSS, NestJS y PostgreSQL.
- Más de 100 usuarios el primer mes.